【裁判字號】    92,金重訴,2
【裁判日期】    980827
【裁判案由】    違反稅捐稽徵法等
【裁判全文】
臺灣雲林地方法院刑事判決             92年度金重訴字第2號
公  訴  人  臺灣雲林地方法院檢察署檢察官
被      告  Ｇ○○○○○○
上列被告因違反稅捐稽徵法等案件，經檢察官提起公訴（91年度
偵字第3095號、第4496號、第4497號、第4498號、第4499號、第
4500號、第4501號、第4502號、第4503號、第4504號、92年度偵
字第2525號），本院判決如下：
    主  文
蘇意淳無罪。
    理  由
一、公訴意旨略以：被告蘇意淳（更名前為蘇寶樺）係「戌○○
    虛設行號集團」在高雄市○鎮區○○街139 號7 樓（起訴書
    誤為台南縣新市鄉社內村6 之8 號）所虛設之「寶芝華實業
    有限公司」登記負責人及該集團在雲林縣北港鎮○○路35號
    1 樓虛設「盛騰貿易有限公司」之股東。基於概括犯意，夥
    同庚○○、戌○○、丁○○、辛○○、Ｈ○○、宙○○、Ｅ
    ○○、乙○○、地○○、楊健發、巳○○、丑○○、葉再雄
    、黃○○、丙○○、林慶聰、卯○○、宇○○、Ｂ○○、Ｄ
    ○○、林苡庭、未○○等人合組虛設行號販售無交易事實統
    一發票詐欺集團。涉嫌於民國89年10月間向雲林縣「文德絲
    織有限公司（以下簡稱文德公司）」負責人申○○詐稱，可
    以協助該公司以機器設備辦理銀行抵押貸款為理由，由戌○
    ○、丁○○、庚○○、卯○○出面取得該公司89年11、12月
    及90年1 、2 月空白統一發票二本，合計100 張及統一發票
    專用章，竟逕為虛偽開立無實際交易之銷項扣抵憑證統一發
    票，轉由知情之宇○○、戌○○及台北市盛詮實業有限公司
    負責人亥○○等經手仲介協助以票載銷售額5 ％至10％不等
    之代價，將如附表一文德公司名義無實際交易之不實銷項統
    一發票84張，供桃園縣桃園市向虹實業有限公司等18家不特
    定廠商購買，行使為向稅捐稽徵單位虛偽申報扣抵89 、90
    年營業稅、營利事業所得稅進項憑證，另並由卯○○提供如
    附表二虛設行號之台北市祥崙企業有限公司等6 家公司無交
    易事實之不實統一發票67張，供文德公司負責人申○○據以
    行使向稅捐稽徵單位申報為89、90年進項抵扣憑證，足以生
    損害稅捐稽徵機關單位作業之正確性。因認被告蘇意淳涉犯
    刑法第214 條、第215 條、第216 條，稅捐稽徵法第41 條
    、第43條，商業會計法第71條第1 款等罪嫌。
二、按犯罪事實應依證據認定之，無證據不得推定其犯罪事實；
    又不能證明被告犯罪者，應諭知無罪之判決，刑事訴訟法第
    154 條、第301 條第1 項分別定有明文。次按刑事訴訟法第
    161 條第1 項規定：檢察官就被告犯罪事實，應負舉證責任
    ，並指出證明之方法。因此，檢察官對於起訴之犯罪事實，
    應負提出證據及說服之實質舉證責任。倘其所提出之證據，
    不足為被告有罪之積極證明，或其指出證明之方法，無從說
    服法院以形成被告有罪之心證，基於無罪推定之原則，自應
    為被告無罪判決之諭知，最高法院92年臺上字第128 號判例
    可資參照。又刑法上之共同正犯，以有意思之聯絡、行為之
    分擔為要件，既無聯絡之意思，又無分擔之行為，即不得以
    共犯論，最高法院18年上字第673 號判例，可資參照。
三、本件公訴人認被告蘇意淳涉有起訴書所列罪嫌，無非以上揭
    事實，業據證人申○○指證明確，且有文德公司上開用以申
    報稅捐之統一發票等資為依據。
四、訊據被告蘇意淳固坦承其為寶芝華實業有限公司負責人，並
    為盛騰貿易有限公司股東等情。惟堅詞否認係「戌○○虛設
    行號集團」之成員，而有共同向申○○索取空白統一發票供
    人申報稅捐，或提供虛偽不實之統一發票給申○○申報稅捐
    一節，辯稱：與申○○係於73年因同事關係而認識，74年返
    回高雄市後就沒聯絡，89年曾拜訪申○○推銷保險，無特殊
    交情。後來經友人張朝棟介紹而認識其公司之會計師戌○○
    ，但與戌○○不曾來往。丁○○係因推銷保險而認識，彼此
    無特殊交情與金錢往來。其亦不認識辛○○、宇○○及綽號
    李先生等人，且無與其等及申○○、丁○○合組詐欺集團仲
    介出售空白發票牟利。並稱：89年8 月間至虎尾鎮拜訪友人
    申○○並藉機推銷保險，事後得知申○○與其丈夫戊○○開
    設之文德公司財務面臨困境，需要資金周轉，基於朋友立場
    才要協助申○○紓困，後來將此財務困境告訴友人張朝棟，
    張朝棟表示要介紹其公司會計師戌○○協助申○○結算文德
    公司的財務資產，再研究向銀行辦理貸款事宜。經其聯絡申
    ○○後，同年10月間某日下午，與張朝棟、丁○○、戌○○
    等共7 、8 人至申○○虎尾住所，至於他們與申○○夫婦談
    論的內容，並不清楚。戌○○等人晤談後於當天傍晚就離開
    ，後來就由申○○直接與戌○○、丁○○等人聯繫洽辦，她
    也沒有過問等情（雲林縣調查站卷一第77頁至第80頁）。
五、經查：
（一）被告蘇意淳係寶芝華實業有限公司負責人，並為盛騰貿易
      有限公司股東一節，此業據被告坦承不諱，並有寶芝華實
      業有限公司、盛騰貿易有限公司等2 家公司案卷在卷可稽
      ，此部分事實應可認定。又申○○曾提供文德公司89年11
      月、12月、90年1 月、2 月之空白統一發票2 本合計100
      張給卯○○。其中如附表一等84張統一發票，被提供給桃
      園縣桃園市向虹實業有限公司等18家不特定廠商行使為向
      稅捐稽徵單位虛偽申報扣抵89、90年營業稅、營利事業所
      得稅進項憑證。另申○○並收受由卯○○提供如附表二之
      台北市祥崙企業有限公司等6 家公司無交易事實之不實統
      一發票67張，供文德公司據以行使向稅捐稽徵單位申報為
      89 、90 年進項抵扣憑證等情，亦據申○○供述明確，並
      有上開虛偽不實交易之統一發票合計共151 張附卷可稽，
      此部分事實亦可認定。是本件首要在於判斷蘇意淳是否為
      共犯集團之一員，而與卯○○等有共犯關係。
（二）證人申○○之供述，前後並不一致：
  １、申○○先於90年8 月22日調查中稱：我友人蘇寶樺於89年
      8 月間來訪，因得知我的財務狀況不佳，急需貸款紓困，
      乃引介會計師戌○○與我認識並表示要協助我向金融行庫
      辦理機械設備抵押貸款，蘇寶樺、戌○○於同年10月初某
      日下午5 時許，夥同丁○○、邱先生、李先生及司機等約
      7 、8 人前來我住所，我夫妻共同接待並表示因公司財務
      狀況拮据急需貸款新臺幣（下同）300 萬元周轉，李先生
      向我表示：俟取得文德公司89年11、12月份空白統一發票
      後，再打電話通知其助理邱先生前來拿取，依統一發票渠
      自有管道向金融行庫辦理機械抵押貸款，利率按銀行掛牌
      利率計息，但每貸款100 萬元抽取10萬元佣金，另酌收手
      續費。我係透過蘇寶樺、戌○○、邱先生、李先生、丁○
      ○等人申辦機械設備抵押貸款，並依渠等指示交付文德公
      司空白發票及取得祥崙企業有限公司公司等虛開之進項發
      票（雲林縣調查站卷一第1 頁至第5 頁）。復於91年4 月
      9 日之調查中再稱：（提示蘇意淳照片供證人指認）她就
      是介紹戌○○、丁○○、邱先生、李先生等人給我認識，
      並表示可協助我以文德公司生產設備向銀行辦理抵押貸款
      事宜，要求我提供文德公司空白統一發票供渠等使用之蘇
      寶樺無誤（雲林縣調查站卷一第6 頁至第7 頁）。證人上
      開2 次筆錄，似均指述被告確實與集團人士共謀，而有向
      申○○索取文德公司空白統一發票，並提供不實交易之統
      一發票給文德公司申報稅捐。
  ２、然申○○於92年9 月23日之偵訊中卻改稱：89年文德公司
      因財務發生困難，後來我的朋友蘇寶樺來找我，我就跟他
      談起公司財務吃緊的事，之後他就帶了張朝棟來與我認識
      ，而我以後若要周轉現金就拿支票向張先生調現，共調現
      約3 、4 次，後來也有拿利息，後來有次我向他周轉30萬
      元，他就說他認識一位李姓朋友專門辦理機械貸款，張某
      就介紹該人給我們認識，後來李先生就說要幫我們辦理貸
      款，要我們將空白發票交給他（91年度偵字第3095號卷二
      第183 頁至第186 頁）。顯然此次證人供述，被告係介紹
      張朝棟給證人認識，證人並多次向張朝棟借款紓困，此期
      間並未出現起訴書所述之犯罪情節，直到後來，才由張朝
      棟介紹一名「李先生」，並開始出現提供空白發票之行為
      。是被告是否與後來出現之集團成員有關，已有疑義。
  ３、而申○○於本院98年8 月13日審理程序中具結證稱：
    (1)「張朝棟與蘇寶樺是朋友，他們介紹我認識丁○○，張朝
      棟拜託丁○○幫助我們渡過難關，那時我們公司週轉不靈
      」、「張朝棟拜託丁○○，他們就幫我聯絡戌○○，請戌
      ○○跟我聯絡」、「戌○○介紹李先生，李先生我們都聯
      絡不到，他就叫邱先生打電話給我，叫我拿發票到臺中新
      光三越」、「我拿發票給邱先生，他要拿發票給我是他託
      野雞車到斗南交流道那裡，打電話叫我去拿」等情（本院
      卷十第173 頁至第174 頁），則據證人上開供述，被告並
      未直接媒介索取文德公司空白統一發票並提供不實交易統
      一發票之人給申○○認識，亦未有親自向申○○索取或提
      供給申○○虛偽不實交易統一發票之行為。
    (2)申○○又稱：「蘇寶樺有來我們這裡，我們在談事情，蘇
      寶樺與張朝棟先來的，他們常常在我那裡廚房出入煮東西
      」、「好像有跟他們（指蘇寶樺與張朝棟）說要辦理貸款
      ，發票的事情他們好像不知道，之後都是戌○○與李先生
      在辦公室跟我們談的，當時蘇寶樺他們常常在我家出入，
      可能知道我們要辦理機械貸款的事情，發票的事他們不知
      道」等語（本院卷十第174 頁至第175 頁），則又證稱被
      告只是因為知道證人營業有困難，介紹辦理貸款之人給證
      人認識，並未介入或知道嗣後所發生以不實統一發票申報
      稅捐之事。
    (3)且申○○更結證稱：「蘇寶樺、張朝棟是瞭解我們公司的
      情形，我有請張朝棟幫忙，之後張朝棟介紹我到丁○○那
      裡，他們不知道如何聯絡到戌○○的，所以我們才認識」
      、「張朝棟帶我去認識丁○○，戌○○是誰引介的，我不
      知道，是戌○○自己跟我聯絡」、「李先生不是張朝棟介
      紹的，是張朝棟介紹我去找丁○○，說公司的情形，張朝
      棟說看看丁○○可否幫忙」（本院卷十第176 頁背面），
      改稱是張朝棟介紹丁○○，蘇寶樺並未對其介紹過丁○○
      、戌○○、李先生等人（本院卷十第178 頁），完全推翻
      其在調查站中所供述對被告蘇寶樺不利之情節。
    (4)而對於其在調查中之供述，申○○則稱：「那時我有跟調
      查局的人說，我不知道蘇寶樺是否認識戌○○那些人，但
      是調查局的人說，我就是認識蘇寶樺所以才會認識那些人
      ，所以認為就是蘇寶樺引介的，蘇寶樺是起因」（本院卷
      十第176 頁背面），對於其先前在調查站陳述之內容何以
      與在本院證述之情節有所不同，已做出說明。
    (5)因此，證人申○○雖在調查程序中，一度對被告蘇寶樺作
      出不利之供述，然其於偵查程序中已未再如此陳述，且於
      本院審理中，更具體說明事情發生之經過，實與蘇寶樺並
      無關係，蘇寶樺從未媒介丁○○、戌○○、李先生與申○
      ○認識，更與事後要求提供空白統一發票或交付不實交易
      統一發票之邱先生無涉，據此實難認為被告蘇寶樺與該集
      團成員間有何犯意聯絡或行為分擔之共犯關係。
（三）另證人即同案被告戌○○於91年4 月9 日調查中稱：蘇寶
      樺係張朝棟帶我到文德公司時認識的，只是經由張朝棟介
      紹認識，曾經碰過面而已。文德公司係因張朝棟跟我說文
      德公司財務有問題，要我去文德公司幫忙該公司看財務報
      表，在張朝棟帶我到文德公司時，原是要我接文德公司做
      為客戶，但我因太遠而未接受，而向文德公司申○○表示
      丙○○的朋友阿耀、阿寶是在做財務規劃的，我請阿寶他
      們直接與文德聯絡，我不清楚他們之間的關係等情（雲林
      縣調查站卷一第10頁至第12頁）。則與上開證人申○○於
      本院所證述之情節大致相符，且與被告前開所辯：僅係介
      紹他人協助申○○解決財務問題，並未參與不實統一發票
      交易等詞相互一致，足認申○○於本院所證述之情節為真
      實，更可認被告蘇寶樺確實並非虛設行號販售不實交易統
      一發票集團之成員，其與該集團構成員間並無任何犯意聯
      絡或行為分擔之共犯關係。
六、據上所陳，本件公訴人所提出之證據，或其指出證明之方法
    ，充其量僅能證明被告知曉申○○經營之文德公司營運不佳
    ，有意協助申○○尋求援助，而申○○事後卻將文德公司之
    空白統一發票，交付給他人使用，並使用其他公司所開立，
    與文德公司無實際交易之不實統一發票等事實。但被告究竟
    有無與收取文德公司空白統一發票，並提供其他公司虛偽不
    實統一發票給申○○之人，彼此間有共犯關係等犯罪事實方
    面，未能使本院心證達到毫無懷疑被告確實有犯罪之程度，
    從而本件被告之犯行既不能證明，依據前開法條、判例意旨
    ，並基於無罪推定之原則，自應為被告無罪判決之諭知。
據上論斷，應依刑事訴訟法第301 條第1 項，判決如主文。
本件經檢察官林豐正到庭執行職務。
中    華    民    國    98    年    8     月    27    日
                  刑事第一庭    審判長法  官  陳宏卿
                                      法  官  陳美利
                                      法  官  劉國賓
以上正本證明與原本無異。
如不服本判決應於收受判決後10日內向本院提出上訴書狀，並應
敘述具體理由；其未敘述上訴理由者，應於上訴期間屆滿後20日
內向本院補提理由書（均須按他造當事人之人數附繕本）。「切
勿逕送上級法院」。
                                      書記官  張簡純靜
中    華    民    國    98    年    8     月    19    日
附表一 ：文德絲業公司開立之不實統一發票
┌──┬──────┬────┬─────┬─────┬─────┬────┬───┐
│編號│發票買受公司│票載日期│發票號碼  │發票金額  │稅額      │發票數量│備註  │
│    │及負責人    │        │          │（新臺幣）│（新臺幣）│        │      │
├──┼──────┼────┼─────┼─────┼─────┼────┼───┤
│一  │丞紡紡織有限│88.11.02│DM00000000│300321元  │15016元   │4張     │      │
│    │公司        │88.11.17│DM00000000│700002元  │35000元   │        │      │
│    │楊彩霞      │88.12.1 │DM00000000│710571元  │35529元   │        │      │
│    │            │88.12.14│DM00000000│289149元  │14457元   │        │      │
├──┼──────┼────┼─────┼─────┼─────┼────┼───┤
│二  │碩華實業有限│89.11.6 │DM00000000│665891元  │33295元   │17張    │      │
│    │公司        │89.11.7 │DM00000000│467464元  │23373元   │        │      │
│    │酉○○      │89.11.10│DM00000000│278684元  │13934元   │        │      │
│    │            │89.11.15│DM00000000│707322元  │35366元   │        │      │
│    │            │89.11.21│DM00000000│458002元  │22900元   │        │      │
│    │            │89.11.27│DM00000000│304288元  │15214元   │        │      │
│    │            │89.11.29│DM00000000│723138元  │36157元   │        │      │
│    │            │89.12.1 │DM00000000│311616元  │15581元   │        │      │
│    │            │89.12.6 │DM00000000│617078元  │30854元   │        │      │
│    │            │89.12.11│DM00000000│522825元  │26141元   │        │      │
│    │            │89.12.14│DM00000000│767959元  │38398元   │        │      │
│    │            │89.12.15│DM00000000│706813元  │35341元   │        │      │
│    │            │89.12.18│DM00000000│766063元  │38303元   │        │      │
│    │            │89.12.21│DM00000000│683325元  │34166元   │        │      │
│    │            │89.12.22│DM00000000│756662元  │37833元   │        │      │
│    │            │89.12.26│DM00000000│798766元  │39938元   │        │      │
│    │            │89.12.27│DM00000000│464208元  │23210元   │        │      │
├──┼──────┼────┼─────┼─────┼─────┼────┼───┤
│三  │德榮有限公司│89.11.6 │DM00000000│845228元  │40261元   │7張     │      │
│    │己○○      │89.11.13│DM00000000│935273元  │46764元   │        │      │
│    │            │89.11.20│DM00000000│702833元  │35142元   │        │      │
│    │            │89.11.22│DM00000000│899960元  │44998元   │        │      │
│    │            │89.12.13│DM00000000│929292元  │46465元   │        │      │
│    │            │89.12.26│DM00000000│862692元  │43135元   │        │      │
│    │            │89.12.27│DM00000000│874779元  │43739元   │        │      │
├──┼──────┼────┼─────┼─────┼─────┼────┼───┤
│四  │程墩興業有限│89.11.8 │DM00000000│408312元  │20436元   │4張     │      │
│    │公司        │89.11.24│DM00000000│433488元  │21684元   │        │      │
│    │寅○○      │89.12.7 │DM00000000│399891元  │19995元   │        │      │
│    │            │89.12.18│DM00000000│258124元  │12906元   │        │      │
├──┼──────┼────┼─────┼─────┼─────┼────┼───┤
│五  │總棉企業有限│89.11.10│DM00000000│799981元  │39999元   │6張     │      │
│    │公司        │89.11.15│DM00000000│544344元  │27217元   │        │      │
│    │Ａ○○      │89.11.28│DM00000000│650981元  │32549元   │        │      │
│    │            │90.2.2  │EK00000000│586325元  │29316元   │        │      │
│    │            │90.2.9  │EK00000000│550833元  │27544元   │        │      │
│    │            │90.2.14 │EK00000000│587306元  │29365元   │        │      │
├──┼──────┼────┼─────┼─────┼─────┼────┼───┤
│六  │允舫實業有限│89.11.16│DM00000000│753250元  │37663元   │3張     │      │
│    │公司        │89.11.24│DM00000000│484903元  │24245元   │        │      │
│    │癸○○      │89.11.28│DM00000000│935654元  │46783元   │        │      │
├──┼──────┼────┼─────┼─────┼─────┼────┼───┤
│七  │虹威實業股份│89.12.15│DM00000000│304122元  │15206元   │1張     │      │
│    │有限公司    │        │          │          │          │        │      │
│    │子○○      │        │          │          │          │        │      │
├──┼──────┼────┼─────┼─────┼─────┼────┼───┤
│八  │向虹實業股份│89.12.20│DM00000000│799955元  │39998元   │4張     │      │
│    │有限公司    │89.12.22│DM00000000│781440元  │39072元   │        │      │
│    │甲○○      │89.12.28│DM00000000│771750元  │38588元   │        │      │
│    │            │89.12.29│DM00000000│787800元  │39390元   │        │      │
├──┼──────┼────┼─────┼─────┼─────┼────┼───┤
│九  │虹冠實業股份│89.12.28│DM00000000│504731元  │25237元   │1張     │      │
│    │有限公司    │        │          │          │          │        │      │
│    │Ｆ○○      │        │          │          │          │        │      │
├──┼──────┼────┼─────┼─────┼─────┼────┼───┤
│十  │金庫企業有限│90.1.2  │EK00000000│200295元  │10015元   │1張     │      │
│    │公司        │        │          │          │          │        │      │
│    │天○○      │        │          │          │          │        │      │
├──┼──────┼────┼─────┼─────┼─────┼────┼───┤
│十一│宜興榮國際開│90.1.3  │EK00000000│435825元  │21791元   │3張     │      │
│    │發有限公司  │90.1.5  │EK00000000│432810元  │21641元   │        │      │
│    │Ｃ○○      │90.1.11 │EK00000000│435660元  │21783元   │        │      │
├──┼──────┼────┼─────┼─────┼─────┼────┼───┤
│十二│英德恩有限公│90.1.3  │EK00000000│696000元  │34800元   │16張    │      │
│    │司          │90.1.8  │EK00000000│137500元  │6875元    │        │      │
│    │巳○○      │90.1.9  │EK00000000│175000元  │8750元    │        │      │
│    │            │90.1.12 │EK00000000│200000元  │10000元   │        │      │
│    │            │90.1.15 │EK00000000│237500元  │11875元   │        │      │
│    │            │90.1.16 │DM00000000│212500元  │10625元   │        │      │
│    │            │90.1.18 │EK00000000│212500元  │10625元   │        │      │
│    │            │90.1.19 │EK00000000│175000元  │8750元    │        │      │
│    │            │90.1.30 │EK00000000│187500元  │9375元    │        │      │
│    │            │90.1.31 │EK00000000│212500元  │10625元   │        │      │
│    │            │90.2.5  │EK00000000│212500元  │10625元   │        │      │
│    │            │90.2.6  │EK00000000│237500元  │11875元   │        │      │
│    │            │90.2.7  │EK00000000│225000元  │11250元   │        │      │
│    │            │90.2.9  │EK00000000│224100元  │11205元   │        │      │
│    │            │90.2.12 │EK00000000│200000元  │10000元   │        │      │
│    │            │90.2.28 │EK00000000│460650元  │23033元   │        │      │
├──┼──────┼────┼─────┼─────┼─────┼────┼───┤
│十三│惠伍有限公司│90.1.4  │EK00000000│330884元  │16544元   │1張     │      │
│    │辰○○      │        │          │          │          │        │      │
├──┼──────┼────┼─────┼─────┼─────┼────┼───┤
│十四│旭寬企業股份│90.1.5  │EK00000000│801253元  │40063元   │4張     │      │
│    │有限公司    │90.1.12 │EK00000000│601126元  │30056元   │        │      │
│    │黃信峰      │90.2.13 │EK00000000│450680元  │22534元   │        │      │
│    │            │90.2.15 │EK00000000│549998元  │27500元   │        │      │
├──┼──────┼────┼─────┼─────┼─────┼────┼───┤
│十五│羚瑋實業有限│90.1.8  │EK00000000│151088元  │7554元    │9張     │      │
│    │公司        │90.1.10 │EK00000000│137216元  │6861元    │        │      │
│    │丙○○      │90.1.15 │EK00000000│100775元  │5039元    │        │      │
│    │            │90.2.2  │EK00000000│170230元  │8512元    │        │      │
│    │            │90.2.6  │EK00000000│191558元  │9578元    │        │      │
│    │            │90.2.8  │EK00000000│183744元  │9187元    │        │      │
│    │            │90.2.9  │EK00000000│307998元  │15400元   │        │      │
│    │            │90.2.12 │EK00000000│229689元  │11484元   │        │      │
│    │            │90.2.20 │EK00000000│138567元  │6928元    │        │      │
├──┼──────┼────┼─────┼─────┼─────┼────┼───┤
│十六│廣源興業有限│90.1.15 │EK00000000│300924元  │15046元   │1張     │      │
│    │公司        │        │          │          │          │        │      │
│    │玄○○      │        │          │          │          │        │      │
├──┼──────┼────┼─────┼─────┼─────┼────┼───┤
│十七│南洸企業股份│90.2.6  │EK00000000│550641元  │27532元   │1張     │      │
│    │有限公司    │        │          │          │          │        │      │
│    │午○○      │        │          │          │          │        │      │
├──┼──────┼────┼─────┼─────┼─────┼────┼───┤
│十八│慶韋興業股份│90.2.12 │EK00000000│233869元  │11693元   │1張     │      │
│    │有限公司    │        │          │          │          │        │      │
│    │賴崑        │        │          │          │          │        │      │
└──┴──────┴────┴─────┴─────┴─────┴────┴───┘
附表二：文德絲業公司收受之不實統一發票
┌──┬──────┬────┬─────┬─────┬─────┬────┬───┐
│編號│發票開立公司│票載日期│發票號碼  │發票金額  │稅額      │發票數量│備註  │
│    │及負責人    │        │          │（新臺幣）│（新臺幣）│        │      │
├──┼──────┼────┼─────┼─────┼─────┼────┼───┤
│一  │祥侖企業有限│89.12.4 │DP00000000│940611元  │47031元   │28張    │      │
│    │公司        │89.12.22│DP00000000│948906元  │47445元   │        │      │
│    │壬○○      │89.12.12│DP00000000│931725元  │46586元   │        │      │
│    │            │89.12.11│DP00000000│944175元  │47209元   │        │      │
│    │            │89.12.26│DP00000000│948402元  │47420元   │        │      │
│    │            │89.12.27│DP00000000│949340元  │47467元   │        │      │
│    │            │89.12.25│DP00000000│940094元  │47005元   │        │      │
│    │            │89.12.20│DP00000000│932250元  │46613元   │        │      │
│    │            │89.12.15│DP00000000│950040元  │47502元   │        │      │
│    │            │89.12.14│DP00000000│934350元  │46718元   │        │      │
│    │            │89.12.7 │DP00000000│939656元  │46983元   │        │      │
│    │            │89.12.5 │DP00000000│949050元  │47453元   │        │      │
│    │            │89.12.1 │DP00000000│945070元  │47254元   │        │      │
│    │            │89.11.27│DP00000000│948192元  │47410元   │        │      │
│    │            │89.11.28│DP00000000│946778元  │47339元   │        │      │
│    │            │89.11.17│DP00000000│945058元  │47253元   │        │      │
│    │            │89.11.20│DP00000000│946810元  │47341元   │        │      │
│    │            │89.11.14│DP00000000│939802元  │46990元   │        │      │
│    │            │89.11.13│DP00000000│943890元  │47195元   │        │      │
│    │            │89.11.15│DP00000000│944150元  │47208元   │        │      │
│    │            │89.11.9 │DP00000000│942809元  │47140元   │        │      │
│    │            │89.11.10│DP00000000│945788元  │47289元   │        │      │
│    │            │89.11.7 │DP00000000│946772元  │47339元   │        │      │
│    │            │89.11.6 │DP00000000│944230元  │47212元   │        │      │
│    │            │89.11.8 │DP00000000│947248元  │47362元   │        │      │
│    │            │89.11.1 │DP00000000│935297元  │46765元   │        │      │
│    │            │89.11.2 │DP00000000│938995元  │46950元   │        │      │
│    │            │89.11.3 │DP00000000│946489元  │47324元   │        │      │
├──┼──────┼────┼─────┼─────┼─────┼────┼───┤
│二  │彥亨國際有限│89.12.22│DP00000000│26080元   │1304元    │3張     │      │
│    │公司        │89.12.18│DP00000000│25087元   │1254元    │        │      │
│    │簡春生      │89.11.23│DP00000000│584292元  │29215元   │        │      │
├──┼──────┼────┼─────┼─────┼─────┼────┼───┤
│三  │海豚企業社  │89.12.25│DM00000000│946226元  │47311元   │1張     │      │
│    │陳明宜      │        │          │          │          │        │      │
├──┼──────┼────┼─────┼─────┼─────┼────┼───┤
│四  │羚瑋實業有限│89.12.30│DM00000000│489600元  │24480元   │1張     │      │
│    │公司        │        │          │          │          │        │      │
│    │丙○○      │        │          │          │          │        │      │
├──┼──────┼────┼─────┼─────┼─────┼────┼───┤
│五  │麒銓企業有限│90.1.12 │EM00000000│414800元  │20740元   │14張    │      │
│    │公司        │90.1.10 │EM00000000│357000元  │17850元   │        │      │
│    │Ｅ○○      │90.1.9  │EM00000000│721142元  │36057元   │        │      │
│    │            │90.1.18 │EM00000000│572612元  │28631元   │        │      │
│    │            │90.1.23 │EM00000000│387200元  │19360元   │        │      │
│    │            │90.1.30 │EM00000000│528061元  │26403元   │        │      │
│    │            │90.2.26 │EM00000000│447700元  │22385元   │        │      │
│    │            │90.2.13 │EM00000000│571951元  │28598元   │        │      │
│    │            │90.2.2  │EM00000000│532443元  │26622元   │        │      │
│    │            │90.2.8  │EM00000000│411400元  │20570元   │        │      │
│    │            │90.1.15 │EM00000000│375100元  │18755元   │        │      │
│    │            │90.1.2  │EM00000000│571408元  │28570元   │        │      │
│    │            │90.1.4  │EM00000000│445368元  │22268元   │        │      │
│    │            │90.1.3  │EM00000000│640500元  │32025元   │        │      │
├──┼──────┼────┼─────┼─────┼─────┼────┼───┤
│六  │北帝貿易有限│90.1.12 │EM00000000│190400元  │9520元    │20張    │      │
│    │公司        │90.1.10 │EM00000000│266596元  │13330元   │        │      │
│    │宙○○      │90.1.11 │EM00000000│274340元  │13717元   │        │      │
│    │            │90.1.22 │EM00000000│297040元  │14852元   │        │      │
│    │            │90.1.24 │EM00000000│215200元  │10760元   │        │      │
│    │            │90.1.29 │EM00000000│226431元  │11322元   │        │      │
│    │            │90.2.26 │EM00000000│210724元  │10536元   │        │      │
│    │            │90.2.16 │EM00000000│362929元  │18146元   │        │      │
│    │            │90.2.7  │EM00000000│437644元  │21882元   │        │      │
│    │            │90.2.8  │EM00000000│324734元  │16237元   │        │      │
│    │            │90.1.15 │EM00000000│378196元  │18910元   │        │      │
│    │            │90.2.6  │EM00000000│180710元  │9036元    │        │      │
│    │            │90.1.31 │EM00000000│217956元  │10898元   │        │      │
│    │            │90.1.26 │EM00000000│301491元  │15075元   │        │      │
│    │            │90.1.25 │EM00000000│217800元  │10890元   │        │      │
│    │            │90.1.19 │EM00000000│233700元  │11685元   │        │      │
│    │            │90.1.5  │EM00000000│759082元  │37954元   │        │      │
│    │            │90.1.8  │EM00000000│134200元  │6710元    │        │      │
│    │            │90.1.3  │EM00000000│224256元  │11213元   │        │      │
│    │            │90.1.4  │EM00000000│194034元  │9702元    │        │      │
└──┴──────┴────┴─────┴─────┴─────┴────┴───┘

司法院資訊處製作；財團法人民間司法改革基金會備份。
